【裁判字號】    98,審訴,2843
【裁判日期】    980731
【裁判案由】    毒品危害防制條例
【裁判全文】
臺灣高雄地方法院刑事判決            98年度審訴字第2843號
公  訴  人  臺灣高雄地方法院檢察署檢察官
被      告  甲○○
                    （另案於台灣高雄監獄執行中）
指定辯護人  本院公設辯護人蘇鴻吉
上列被告因違反毒品危害防制條例案件，經檢察官提起公訴（98
年度偵字第9108號、98年度毒偵字第3514號）後，聲請改依協商
程序而為判決，本院判決如下：
    主  文
甲○○施用第一級毒品，累犯，處有期徒刑拾月，扣案如附表編
號至所示第一級毒品海洛因壹包及第二級毒品甲基安非他命
陸包均沒收銷燬之，編號至所示物品均沒收。
    事實及理由
一、甲○○前因施用毒品案件，經本院90年度毒聲字第1565號裁
    定送觀察、勒戒後，認無繼續施用毒品傾向，於民國90年4
    月10日執行完畢釋放，另由台灣高雄地方法院檢察署檢察官
    以90年度毒偵字第1275號為不起訴處分。又於90年間同因施
    用毒品，經本院91年度訴字第1662號判決判處有期徒刑1 年
    2 月確定；另犯持有毒品案件，經本院92年度訴緝字第49號
    判決判處有期徒刑8 月確定，該2 罪嗣經裁定應執行有期徒
    刑1 年9 月。其後於92年間再因施用毒品，經本院92年度訴
    字第1698號判決判處有期徒刑1 年5 月，且另違反槍砲彈藥
    刀械管制條例、贓物及妨害自由等案件，各經法院判決有罪
    確定，且於前述有期徒刑1 年5 月合併裁定應執行有期徒刑
    4 年2 月，再接續上揭有期徒刑1 年9 月而為執行，於96年
    2 月15日縮短刑期假釋出監，嗣因中華民國九十六年罪犯減
    刑條例業於96年7 月16日公布施行視為減刑而執行完畢。詎
    其猶不知悛悔，竟基於施用第一級毒品海洛因與第二級毒品
    甲基安非他命之犯意，於98年3 月17日8 、9 時許，在址設
    高雄縣鳳山市○○路62號「華水亭汽車旅館」205 號房間內
    ，以將海洛因與甲基安非他命同時置於玻璃球燃燒加熱之方
    式，同時非法施用第一級毒品海洛因與第二級毒品甲基安非
    他命1 次。嗣於同日12時許，在高雄縣鳳山市○○路旁因另
    案通緝而遭警查獲，並扣得其所有如附表所示物品。
二、上揭事實，業有尿液採集編號對照表暨台灣檢驗科技股份有
    限公司98年4 月1 日濫用藥物尿液檢驗報告各1 件在卷可稽
    ，另扣得被告所有如附表編號至所示物品可資憑佐。又
    其中編號至所示毒品送請鑑定結果分別含有第一級毒品
    海洛因與第二級毒品甲基安非他命成分，亦有卷附法務部調
    查局濫用藥物實驗室鑑定書1 紙及高雄醫學大學附設中和紀
    念醫院檢驗報告6 份可查，復據被告於本院審理中坦認上情
    不諱，足徵其自白核與事實相符，堪予採信。
三、本件經檢察官與被告暨其辯護人於審判外達成協商之合意且
    被告已認罪，其合意內容為：被告甲○○同時施用第一級毒
    品罪與第二級毒品罪願受有期徒刑拾月之宣告。經查，上開
    協商合意並無刑事訴訟法第455 條之4 第1 項所列情形之一
    ，檢察官聲請改依協商程序而為判決，本院爰不經言詞辯論
    ，於協商合意範圍內為協商判決。此外，扣案如附表編號
    至所示第一級毒品海洛因1 包及第二級毒品甲基安非他命
    6 包均係查獲之毒品，且該包裝袋與其內毒品業已無法析離
    ，應將之同視為毒品無訛，從而不問屬於犯人與否，爰依毒
    品危害防制條例第18條第1 項前段規定諭知沒收銷燬；至編
    號至所示物品則據被告自承均為其所有且係供施用第一
    、二級毒品犯罪所用之物，又該等物品既未據檢察官舉證釋
    明其上是否殘留海洛因或甲基安非他命而應同視為第一、二
    級毒品，遂依刑法第38條第1 項第2 款規定宣告沒收。另被
    告為警查獲之際雖同時扣得如附表編號至所示物品，然
    該等物品既乏積極事證可資證明果與被告本件施用毒品犯行
    相涉，是本院遂認猶未可就上開物品逕予諭知沒收銷燬或沒
    收為當，附此敘明。
四、應適用之法條：刑事訴訟法第455 條之4 第2 項、第455 條
    之8 ，毒品危害防制條例第10條第1 項、第2 項、第18條第
    1 項前段，刑法第11條、第55條、第47條第1 項、第38條第
    1 項第2 款。
五、本判決除有刑事訴訟法第455 條之4 第1 項第1 款、第2 款
    、第4 款、第6 款、第7 款所定情形之一，或違反同條第2
    項規定者外，不得上訴。
六、如不服本件判決，得自收受判決送達之日起10日內，向本院
    提出上訴書狀，上訴於第二審法院。
中    華    民    國    98    年    7     月    31    日
                  刑事第十庭  法  官    陳明呈
以上正本證明與原本無異。
如不服本判決應於收受送達後10日內向本院提出上訴書狀，並應
敘述具體理由；如未敘述上訴理由者，應於上訴期間屆滿後20日
內向本院補提理由書（均須按他造當事人之人數附繕本）「切勿
逕送上級法院」。
中    華    民    國    98    年    7     月    31    日
                              書記官    張琇晴
附錄本判決論罪科刑之法條：
毒品危害防制條例第十條
施用第一級毒品者，處六月以上五年以下有期徒刑。
施用第二級毒品者，處三年以下有期徒刑。
附表：
┌──┬──────────────────┬────────────┐
│編號│扣案物品名稱、數量                  │      沒收依據          │
├──┼──────────────────┼────────────┤
│    │第一級毒品海洛因9 包（合計驗後淨重2 │係查獲之毒品，應依毒品危│
│  │公克、空包裝總重2.07公克）          │害防制條例第18條第1 項前│
│    │                                    │段沒收銷燬之            │
├──┼──────────────────┼────────────┤
│  │第二級毒品甲基安非他命1 包（驗前淨重│同上                    │
│    │1.533 公克、驗後淨重1.528公克）     │                        │
├──┼──────────────────┼────────────┤
│  │第二級毒品甲基安非他命1 包（驗前淨重│同上                    │
│    │1.505 公克、驗後淨重1.5公克）       │                        │
├──┼──────────────────┼────────────┤
│  │第二級毒品甲基安非他命1 包（驗前淨重│同上                    │
│    │0.994 公克、驗後淨重0.989公克）     │                        │
├──┼──────────────────┼────────────┤
│  │第二級毒品甲基安非他命1 包（驗前淨重│同上                    │
│    │0.736 公克、驗後淨重0.731公克）     │                        │
├──┼──────────────────┼────────────┤
│  │第二級毒品甲基安非他命1 包（驗前淨重│同上                    │
│    │0.371 公克、驗後淨重0.366公克）     │                        │
├──┼──────────────────┼────────────┤
│  │第二級毒品甲基安非他命1 包（驗前淨重│同上                    │
│    │0.239 公克、驗後淨重0.234公克）     │                        │
├──┼──────────────────┼────────────┤
│    │                                    │係被告所有供施用第一、二│
│  │吸食器1組                           │級毒品犯罪所用之物，依刑│
│    │                                    │法第38條第1 項第2 款規定│
│    │                                    │沒收                    │
├──┼──────────────────┼────────────┤
│  │吸管4支                             │同上                    │
├──┼──────────────────┼────────────┤
│  │分裝杓3支                           │同上                    │
├──┼──────────────────┼────────────┤
│  │殘渣袋1包                           │同上                    │
├──┼──────────────────┼────────────┤
│  │玻璃球1支                           │同上                    │
├──┼──────────────────┼────────────┤
│  │葡萄糖10包                          │同上                    │
├──┼──────────────────┼────────────┤
│  │小夾子1支                           │與本案犯罪無涉，不予沒收│
├──┼──────────────────┼────────────┤
│  │分裝袋2包                           │同上                    │
├──┼──────────────────┼────────────┤
│  │壓克力板1塊                         │同上                    │
└──┴──────────────────┴────────────┘


司法院資訊處製作；財團法人民間司法改革基金會備份。
